臺灣高雄地方法院刑事判決　　　　　　　　　　　　　九十一年度易字第二二七號
　　公　訴　人　臺灣高雄地方法院檢察署檢察官
　　被　　　告　丙○○
右列被告因竊盜案件，經檢察官提起公訴（八十七年度偵字第九十年度偵字第二二三
八九號），本院判決如左：
    主  文
丙○○共同連續攜帶兇器竊盜，處有期徒刑拾月。
扣案之Ｔ型板手壹支及手套壹雙均沒收。
    事  實
一、丙○○基於意圖為自己不法所有之概括犯意，先於九十年十一月十六日某時許，
    至高雄市○○區○○街二十一號前，見侯靜珊所有、現由甲○○使用之車號ＹＴ
    Ｎ—六九七號輕型機車之機車鑰匙尚插在機車上，即發動機車騎乘離去，並留供
    己用。復與友人林一鳴（另移請本院併案處理）共同基於意圖為自己不法所有之
    犯意，二人先商量欲竊取自小客車內之物，二人先於同月二十三日十九時許，至
    高雄市○○區○○路與光華路口之億萬大賣場內，購買供竊盜所用之Ｔ型板手一
    支及手套一雙，且將Ｔ型板手前端壓成較扁平狀並磨利以供竊盜所用，而於九十
    年十一月二十五日，由丙○○騎乘前開所竊得之機車附載林一鳴尋找目標，於是
    日二十一時二十五分許，行經高雄市苓雅區○○○路四維國小後門處，見車號Ζ
    Ｉ—五七四○號自小客車停於路旁，乃由林一鳴負責下手行竊，丙○○則騎乘前
    開機車在附近把風，林一鳴並持前開Ｔ型板手撬開前開自小客車之車門後，竊取
    車內十三片音樂ＣＤ，並於後車箱內竊取歌樂廠牌可同時裝置十二片ＣＤ之汽車
    音響，於得手後正欲離去之際，適見巡邏員警經過，丙○○即騎乘機車逃逸，林
    一鳴則丟下所竊得之贓物逃逸，惟仍經警追逐後逮捕，並循線查獲丙○○，且扣
    得前開Ｔ型板手一支及手套一雙。
二、案經高雄市政府警察局保安大隊報請台灣高雄地方法院檢察署檢察官偵查起訴。
    理  由
一、右揭被告丙○○於九十年十一月十六日某時，行經高雄市○○區○○街二十一號
    前，見停於路旁車號ＹＴＮ—六九七號輕型機車機車鑰匙尚插在車身上，即為供
    己騎乘之用而竊取等事實，業據被告丙○○於檢察官偵查中及本院審理時自承不
    諱，核與被害人甲○○指述失竊之情相符，復有查扣前開輕型機車、機車鑰匙之
    相片二紙在卷可憑，此外，並有高雄市政府警察局苓雅分局車輛協尋證明單、車
    輛竊盜、車牌失竊資料個別查詢報表—查詢車輛認可資料、贓物認領保管收據及
    委託書各一份附卷可稽，被告丙○○此部份竊盜犯行之自白核與事實相符，堪以
    採信，其犯行洵堪認定。
二、另訊之被告丙○○固坦承有騎乘前開所竊得之機車附載友人林一鳴前往四維國小
    附近，惟矢口否認有與友人林一鳴共同竊盜之犯行，先辯稱︰當天晚上約八、九
    點時，林一鳴找伊聊天，並請伊騎車送林一鳴至四維國小附近尋找友人，伊將林
    一鳴送至四維國小後即離開，伊騎乘機車四處逛，並未與林一鳴竊盜，且林一鳴
    竊盜所使用之Ｔ型板手及手套一雙均係林一鳴的，伊並不知何處購得及由何人磨
    平云云。復稱：是共犯林一鳴叫伊在前面等待，伊看到警察來自己就先騎乘機車
    離開，共犯林一鳴稱伊在把風，伊並不知情云云。經查︰
  （一）右揭事實，業據被告於警、偵訊中自承︰於九十年十一月二十五日二十一時
        二十五分許，與共犯林一鳴共同騎成一輛失竊輕型機車至四維國小後門旁，
        由共犯林一鳴負責偷車，伊騎機車在附近負責巡邏、把風，當時共犯林一鳴
        戴上手套，用Ｔ型板手撬開自小客車進入車內竊得歌樂牌的汽車音響及十三
        片ＣＤ，當時由共犯林一鳴手持前開所竊得之物，突見警方巡邏車過來而慌
        張逃逸，伊亦騎乘前開失竊之輕型機車逃逸等情不諱，復有證人即共犯林一
        鳴供稱︰事前伊與被告及數名友人一同商議竊盜乙事，由伊與被告一同出資
        購買扳手及手套，先將扳手磨利，由被告騎乘輕型機車至四維國小附近，伊
        下車後即下手竊取車內物品，被告則騎乘機車在四處把風，且於竊得汽車音
        響及ＣＤ後，因見警察呼叫，伊即丟棄所竊得之物並逃逸，被告則騎乘機車
        逃逸等語甚明。
  （二）另有被害人乙○○指述失竊情節綦詳，及有共犯林一鳴所竊得被害人乙○○
        所有之歌樂牌汽車音響一台、十三片ＣＤ之相片一幀在卷足稽，並扣得黑色
        手套一雙及Ｔ型扳手一支，有扣押物品目錄表、扣押物品清單各一紙在卷可
        憑，此外，並有贓物認領保管收據、車籍作業系統—查詢認可資料各一份在
        卷可按。
  （三）綜前，本件事證明確，被告於本院審理時另辯稱未與共犯林一鳴共同竊盜云
        云，顯係事後卸責之詞，並不足採信，本件事證明確，被告犯行洵堪認定。
三、查Ｔ型扳手係金屬製品，質硬，且前端經被告磨成尖型，甚為銳利，有相片一幀
    及勘驗筆錄一份附卷可憑，在客觀上足以危害他人生命、身體之安全，自屬凶器
    。核被告丙○○所為，係犯刑法第三百二十條第一項之普通竊盜罪及同法第三百
    二十一條第一項第三款之攜帶凶器竊盜罪。被告丙○○與共犯林一鳴二人間，除
    被告於九十年十一月十六日所竊得之ＹＴＮ—六九七號輕型機車一台為被告個人
    單獨所為外，就竊取被害人乙○○所有之均有轎車內之汽車音響及ＣＤ部分，事
    前有犯意聯絡，及於行竊時分別分擔下手行竊及把風之行為分擔，為共同正犯。
    又被告先後二次竊盜犯行，時間緊間，觸犯構成要件相同之罪，顯係基於概括犯
    意為之，為連續犯，應依刑法第五十六條之規定論以情節較重之攜帶凶器竊盜一
    罪，並加重其刑。爰審酌被告素行不佳，有台灣高等法院被告全國前案紀錄表一
    份在卷可憑，被告國中畢業之智識程度、為圖個人私利之犯罪動機、目的、利用
    被害人所騎乘機車之鑰匙尚插在機車上及持扳手破壞自小客車之車窗門鎖而竊得
    前開物品之犯罪方式、所竊得之財物之價值，所造成被害人之損害程度、被告於
    犯罪後坦承部分犯行，在庭態度尚認良好等一切情狀，量處如主文所示之刑。
四、扣案之黑色手套一雙及Ｔ型板手一支，為被告與共犯林一鳴共同出資所購買，且
    均為供竊盜犯行所用之物，有證人林一鳴供述甚明，爰依刑法第三十八條第一項
    第二款之規定沒收之。另扣案之機車鑰匙一支，係插於機車車身上之鑰匙，非被
    告所有，業據被告陳述在卷，原不另為沒收之宣告，附此說明。
據上論斷，應依刑事訴訟法第二百九十九條第一項前段，刑法第二十八條、第五十六
條、第三百二十一條第一項第三款、第三十八條第一項第二款，判決如主文。
中      華      民      國    九十一    年      二      月    十五    日
                        臺灣高雄地方法院刑事第四庭
                            法    官  程克琳
右正本證明與原本無異。
如不服本判決，應於判決送達後十日內，向本院提出上訴狀。
                             書記官    梁瑜玲
中    華    民    國      九十一      年      二      月      十八      日
【附錄本案論罪科刑法條】
刑法第三百二十一條第一項第三款：
犯竊盜罪而有左列情形之一者，處六月以上五年以下有期徒刑：
三、攜帶兇器而犯之者。
